【裁判字號】    95,交聲,656
【裁判日期】    951027
【裁判案由】    違反道路交通管理處罰條例聲明異議
【裁判全文】
臺灣臺北地方法院交通事件裁定     95年度交聲字第656號
異議人即
受處分人  甲○○
上列受處分人因違反道路交通管理處罰條例案件，對於交通部公
路總局台北區監理所板橋監理站95年4月11日（案號：板監裁字
第裁41- AEB700779號）及95年5月2日（案號：板監裁字第裁41-
AEBO12347號）所為處分，聲明異議，本院裁定如下：
    主  文
交通部公路總局臺北區監理所板橋監理站中華民國九十五年五月
二日板監裁字第裁四一─AEB０一二三四七號處分撤銷，不罰。
其餘異議駁回。
    理  由
一、本件異議意旨略以：(一)交通部公路總局台北區監理所板橋監
    理站，九十五年四月十一日（案號：板監裁字第裁41-AEB70
    0779號）裁決書認定之違規情形，實係異議人騎機車超越白
    線，見右方有警員招手，始右轉應訊，未料因此遭罰。(二)交
    通部公路總局台北區監理所板橋監理站，九十五年五月三日
    （案號：板監裁字第裁四一─AEBO12347號）裁決書認定之
    違規情形，則係紅燈轉綠燈後，異議人第一個騎出車陣右轉
    ，而經攔停舉發，異議人實未違規等語。
二、九十五年四月十一日裁決部分：
    (一)按受處分人不服道路交通管理處罰條例第八條所定主管機
      關所為之處罰者，得於接到裁決書之翌日起二十日內，向
      管轄地方法院聲明異議，道路交通管理處罰條例第八十七
      條第一項定有明文；又交通法庭認聲明異議不合法律上之
      程式，且無從補正者，應以裁定駁回之，道路交通案件處
      理辦法第十八條亦有明文。
    (二)經查，前開裁決書係於九十五年四月十二日送達受處分人
      ，有該裁決書及交通部公路總局臺北監理所板橋監理站送
      達證書各一件附可稽。受處分人甲○○則於九十五年五月
      十一日先向原處分機關提出申訴，再於同年七月五日具狀
      聲明異議，此有交通違規案件陳述書及聲明異議狀之收文
      章記載可憑。是於異議人提出前開陳述（申訴）時，就本
      件裁決部分已逾二十日之法定期間，其異議程序顯有未合
      ，且屬無從補正之事項，應予駁回。
三、九十五年五月二日裁決部分：
    (一)原處分機關即交通部公路總局臺北監理所板橋監理站，係
      以異議人即受處分人於九十四年十一月十三日下午七時四
      十五分，在臺北市○○街、南昌路口，因駕車行經有燈光
      號誌管制之交岔路口時紅燈右轉，經原舉發單位臺北市政
      府警察局中正第二分局警員當場舉發，逾應到案日期（九
      十四年十一月二十八日）後，由原處分機關以原舉發違規
      事實，認定異議人有「駕車行經有燈光號誌管制之交岔路
      口闖紅燈」之違規行為，而依道路交通管理處罰條例第五
      十三條第一項規定，裁處罰鍰四千五百元，並依同條例第
      六十三條第一項規定，記違規點數三點，有本件裁決書及
      舉發通知單等件附卷可稽。
    (二)惟查，本件係當場攔停舉發之違規事件，經傳訊證人即舉
      發人員乙○○到庭陳稱：「本件違規的具體情形，因為時
      間太久，我沒有辦法馬上確認。」（見本院卷第三十頁）
      ；嗣由本院提示台北市政府警察局中正二分局九十五年五
      月二十九日函覆之舉發違規過程後，除否認其執勤紀錄中
      ，有與駕駛人發生是否違規之爭執外，對於本件認定違規
      之情形，仍表示：「我真的沒有印象」、「我們在南昌路
      、同安街的路檢點，是可以自行決定在哪個轉角口執行路
      檢勤，而且我們每天開的紅單實在太多，九十四年十一月
      發生的事情，迄今我已經毫無印象了。」等語在卷（見本
      院卷第三十頁背面），是其前開所述，自難作為認定異議
      人違規之證明。又舉發違反道路交通管理事件通知單上雖
      經異議人簽名收受，然僅表示簽收之意，而非自承違規情
      事，此觀之該簽名欄位載明為「收受通知聯者簽章」甚明
      。故本件除警員當場記錄「紅燈右轉」之違規判斷結果外
      ，並無其他資料足以審認其當時所在位置、視野範圍、所
      見違規右轉過程及其他判斷異議人違規之具體資料；換言
      之，即無從排除異議人所辯「紅燈轉綠燈時，本人第一個
      騎出車陣而右轉」之誤判可能。從而，異議人是否確有原
      處分書認定之違規情事，自屬不能證明，此部分異議非無
      理由，爰予撤銷原處分，另諭知異議人不罰。
據上論斷，應依道路交通案件處理辦法第十九條、第二十條前段
，裁定如主文。
中   華   民   國   九十五   年   十   月   二 十 七   日
                      交通法庭  法  官  劉方慈
上正本證明與原本無異。
如不服本裁定，應於裁定送達後5日內向本院提出抗告狀。
                                書記官  林妙穗
中   華   民   國   九十五   年   十   月   二 十 七   日


司法院資訊處製作；財團法人民間司法改革基金會備份。
